# 请教陈版，关于抵租金的相关问题

提问人：gpqg 时间：2022-01-18 20:33:59
陈版，A企业出租房屋给B企业，B企业将其用于健身房。A企业收到的租金为价值 200 万元的健身卡。此时我的问题是，A企业收到价值 200 万的健身卡应该按什么会计科目入账呢？
谢谢陈版。

回答人：chenyiwei
如果A的主营业务就是房屋出租，则租户以实物抵租金相当于非现金对价，应按照其预计可变现净值入账，列报为其他流动资产，后续变现金额与原入账价值之间的差额计入损益。